臺灣臺北地方法院交通事件裁定　　　　　　　　　九十一年度交聲字第一五四七號
　　異　議　人
　　即受處分人　甲○○
右列異議人即受處分人因違反道路交通管理處罰條例案件，對於台北市交通事件裁決
所中華民國九十一年八月十五日所為之處分（原處分案號：北市裁三字第裁二二－Ａ
ＸＸ００六九一六號），聲明異議，本院裁定如左：
    主      文
異議駁回。
    理      由
一、汽車駕駛人轉彎時，行經交岔路口未達中心處，佔用來車道搶先左轉，處二百元
    以上六百元以下（即新台幣六百元以上一千八百元以下）之罰鍰；汽車駕駛人駕
    駛汽車違反道路交通安全規則，因而肇事致人受傷，吊扣其駕駛執照三個月至六
    個月，道路交通管理處罰條例第四十八條第三款、第六十一條第三項亦定有明文
    。另依道路交通管理處罰條例第六十三條第一項第一款規定，違反同條例第四十
    八條規定，除依原條款處罰鍰外，並應予以記違規點數一點。
二、本件異議人即受處分人甲○○於民國九十年七月二十七日上午十時十分許，駕駛
    車號Ｊ九─八０七七號自用小客車，沿台北市○○○路○段第一車道由東向西方
    向行駛，欲左轉進入中山北路時，本應注意其駕駛上開自用小客車欲左轉行駛，
    應行至交岔路口中心處始得轉彎，惟其竟未達中心處即佔用對向來車道搶先左轉
    ，適有彭秉楠（原名彭璟富）騎乘車號ＤＱＢ─０一止號機車沿長安西路由西向
    東自對向直行駛來，見狀閃避不及，其機車之前車頭撞及受處分人所駕駛之上開
    自用小客車右前側車身，彭秉楠因此受有臉部裂傷等多處傷害，經警到場處理、
    繪製現場圖並對受處分人偵訊後，嗣由台北市政府警察局中山分局交通分隊警員
    姚富春以受處分人有違反道路交通管理處罰條例第四十八條第三款、第六十一條
    第三項規定之行為掣單舉發，經受處分人向原處分機關提出申訴，經原處分機關
    請舉發單位即台北市交大調查，經該大隊調查結果，仍認受處分人有前開違規行
    為，原處分機關即以受處分人有違反前揭道路交通管理處罰條例第四十八條第三
    款（贅引第一項）、第六十一條第三項（贅引第一款）、六十三條第一項第一款
    （漏引）及違反道路交通管理事件統一裁罰標準表等規定，從輕裁處受處分人罰
    鍰新台幣六百元、吊扣受處分人駕駛執照三個月及記違規點數一點之處分。
三、訊據受處分人固不否認有於右揭時間駕駛上開自用小客車與彭秉楠騎乘之前揭機
    車發生碰撞肇事之事實，惟就本件道路交通事故之發生矢口否認有任何違規之情
    事，辯稱：我左轉時離對面的車子很遠，至少一個車身，可能是我車子是墨綠色
    ，不醒目，因為彭秉楠一隻眼睛是義眼，可能看不清楚，他的車速又很快，可能
    反應不及，發現我的車子時已經撞上了，我左轉時有注意車前狀況才左轉的，我
    並不清楚是否已到中心線，我並沒有錯云云，經查：證人彭秉楠到庭證稱：我當
    時車速約時速四十餘公里，我右眼是義眼，可以考駕照，從來沒出過車禍，通常
    左轉車應讓直行車，其前面有兩台計程車，因為被這兩車擋住，所以沒看到受處
    分人的車，其騎出來後，受處分人的車頭左轉，就煞車不及撞上，我受了臉部裂
    傷、左腳膝蓋腫起來等傷害等語（詳本院九十一年十一月二十一日訊問筆錄），
    參諸本件道路交通事故發生後，現場處理警員姚富春到場處理所繪製之現場圖，
    其上記載受處分人所駕駛上開自用小客車於案發前之行向、彭秉楠所騎乘機車之
    行向與於肇事後位置以觀，可明顯看出受處分人未達路口中心即佔用對向來車之
    車道搶先左轉之事實，換言之，如果受處分人轉彎時能行至交岔路口之中心，而
    不侵入對向車道，禮讓對向車道之有優先通行權之直行車輛先行，方伺機左轉，
    則本件車禍應能避免，是受處分人辯稱其就本件事故之發生並無責任，不足採信
    ；又證人彭秉楠因本事故受有上開傷害，業據其陳明在卷，並有台北市政府警察
    局中山分局交通分隊道路交通事故補充資料表影本附卷可稽，證人彭秉楠所受傷
    害與受處分人之違規行為間有相當因果關係，亦堪以認定。綜上所述，受處分人
    確有在右揭時地駕駛上開自用小客車行經交岔路口未達中心處，佔用來車道搶先
    左轉，因而肇事致人受傷之事實，受處分人雖以前揭情詞置辯，惟與事實相違，
    殊不足採，本件事證明確，受處分人之違規行為堪以認定。
四、從而，原處分機關以受處分人有右揭違規行為，依道路交通管理處罰條例第四十
    八條第三款、第六十一條第三項、六十三條第一項第一款及違反道路交通管理事
    件統一裁罰標準表等規定，從輕裁處受處分人罰鍰新台幣六百元、吊扣受處分人
    駕駛執照三個月並記違規點數一點之處分，核無違誤，本件受處分人之異議為無
    理由，自應將其異議駁回。
據上論斷，應依道路交通案件處理辦法第十九條，裁定如主文。
中      華      民      國    九十一    年      十一    月    二十二    日
                                      臺灣臺北地方法院交通法庭
                                          法  官  黃  雅  芬
右正本證明與原本無異。
如不服本裁定，應於裁定送達後五日內向本院提出抗告狀。
              書記官  楊  麗  娟
中      華      民      國    九十一    年      十一    月    二十七    日
